臺灣高雄地方法院民事裁定　　　　　　　　96年度抗字第24號
抗　告　人　丙○○
代　理　人　甲○○
相　對　人　屏東縣稅捐稽徵處
法定代理人　辛○○
代　理　人　壬○○
相　對　人　臺北市稅捐稽徵處大安分處
法定代理人　庚○○
相　對　人　財政部高雄市國稅局
法定代理人　戊○○
相　對　人　高雄縣政府稅損稽徵處
法定代理人　丁○○
相　對　人　高雄市監理處
法定代理人　乙○○
相　對　人　己○○○○○○
法定代理人　癸○○
上列抗告人因與相對人間聲請停止強制執行事件，對於中華民國
95年12月21日本院高雄簡易庭95年度雄聲字第226 號裁定提起抗
告，本院裁定如下：
    主  文
抗告駁回。
抗告程序費用新臺幣壹仟元由抗告人負擔。
    理  由
一、抗告意旨略以：抗告人就坐落於高雄市○○區○○段4 小段
    700 地號面積514 平方公尺，權利範圍10/10000之土地，遭
    法務部行政執行署高雄行政執行處查封，爰依強制執行法第
    15條規定，提起第三人異議之訴，並依同法第18條第2 項規
    定聲請提供擔保裁定停止執行，原裁定不查，以本件係屬行
    政執行處之權限，無權停止該執行案件為由，駁回抗告人停
    止強制執行之聲請，其認事用法，顯違背法令，爰依法提起
    抗告等語。
二、按債務人異議之訴，由高等行政法院受理；其餘有關強制執
    行之訴訟，由普通法院受理，行政訴訟法第307 條定有明文
    。該條所謂債務人異議之訴，應僅係指行政處分之受處分人
    所提起之異議之訴，至於第三人對執行標的主張具有足以排
    除強制執行權利，而提起之第三人異議之訴，尚不包括在內
    ，故此類訴訟，依法即應歸由普通法院管轄。又強制執行法
    第18條第2 項規定：「有回復原狀之聲請，或提起再審或異
    議之訴，或對於和解為繼續審判之請求，或提起宣告調解無
    效之訴、撤銷調解之訴，或對於許可強制執行之裁定提起抗
    告時，法院因必要情形或依聲請定相當並確實之擔保，得為
    停止強制執行之裁定」。條文中所稱之「法院」，對照強制
    執行法第15條之規定，應係指受理第三人異議之訴之執行法
    院，換言之，受理第三人異議之訴，與因提起第三人異議之
    訴而聲請停止執行之受理法院，應為同一法院，以促進訴訟
    經濟。依前述說明，因第三人對於行政執行之標的，提起第
    三人異議之訴，應歸由普通法院管轄，而受理第三人異議之
    訴，與因提起第三人異議之訴而聲請停止執行之受理法院，
    應為同一法院，從而，本院對於本件停止行政執行之聲請，
    亦具有管轄權，先予敘明。
三、次按，強制執行程序開始後，除法律另有規定外，不停止執
    行，乃在使債權人之債權早日實現，以保障人民之權利。從
    而除有回復原狀之聲請，或提起再審或異議之訴，或對於和
    解為繼續審判之請求，或提起宣告調解無效之訴、撤銷調解
    之訴，或對於許可強制執行之裁定提起抗告時，法院因必要
    情形或依聲請定相當並確實之擔保，得為停止強制執行之裁
    定外，已開始之強制執行程序，不得停止，此觀強制執行法
    第18條之規定自明。故以提起第三人異議之訴，而依強制執
    行法第18條第2 項之規定聲請停止強制執行，以該第三人異
    議之訴始終存在為前提，倘若該第三人異議之訴因不合法而
    駁回，或撤回該第三人異議之訴，即無停止強制執行之正當
    理由，而應駁回停止強制執行之聲請。而依行政執行法第26
    條規定，強制執行第18條規定，於行政執行時，準用之，是
    聲請停止行政執行，以有回復原狀之聲請，或提起再審或異
    議之訴，或對於和解為繼續審判之請求，或提起宣告調解無
    效之訴、撤銷調解之訴，或對於許可強制執行之裁定提起抗
    告等事件繫屬中，始為合法。
四、經查，抗告人於民國95年12月8 日提起第三人異議之訴後，
    隨即於同月28日撤回起訴，此經本院核閱本院高雄簡易庭95
    年度雄簡字第9921號卷無誤，揆諸前揭說明，本件聲請停止
    強制執行，即難認合法。原審雖以無管轄權為由駁回抗告人
    之聲請，其理由尚有不當，惟結果並無二致。故本件抗告為
    無理由，自應予駁回。
五、據上論結，本件抗告為無理由，依強制執行法第30條之1 ，
    民事訴訟法第495 條之1 第1 項、第449 條第2 項、第78條
    ，裁定如主文。
中　　華　　民　　國　　96　　年　　5 　　月　　9 　　日
                  民事第六庭  審判長法  官　謝靜雯
                                  　法  官　鄭詠仁
                                  　法  官　高增泓
上為正本係照原本作成。
不得再抗告。
中　　華　　民　　國　　96　　年　　5 　　月　　9 　　日
                                    書記官　王芷鈴
